【裁判字號】    98,簡上,46
【裁判日期】    980422
【裁判案由】    毒品危害防制條例
【裁判全文】
臺灣臺北地方法院刑事判決              98年度簡上字第46號
上  訴  人
即  被  告  甲○○
上列上訴人即被告因違反毒品危害防制條例案件，不服本院於中
華民國97年11月11日以97年度簡字第3438號所為第一審刑事簡易
判決（偵查案號：97年度偵字第17918 號），經本院管轄第二審
合議庭審理，判決如下：
    主      文
上訴駁回。
    事實及理由
一、本案經本院審理結果，認第一審以上訴人即被告甲○○違反
    毒品危害防制條例第11條第2 項之持有第二級毒品罪，判處
    拘役30日，並諭知以新臺幣（下同）1,000元折算1日之易科
    罰金折算標準，及扣案含第二級毒品甲基安非他命成分之藥
    錠1顆（驗餘淨重0.2545 公克）沒收銷燬之，認事用法及量
    刑均無不當，應予維持，並引用第一審判決書記載之事實、
    證據及理由（如附件）。
二、訊據被告矢口否認上開犯行，辯稱；伊整理酒店包廂時，看
    見地面上有衛生紙團，因趕著收拾包廂，便順手放入口袋中
    ，伊並不知道衛生紙團中包有毒品，伊於本院第一審調查程
    序中承認犯罪，係因友人告知這樣說比較不會有事云云。經
    查：
  (一)上開犯罪事實，業據被告於本院訊問時坦承不諱（見本院97
    年度簡字第3438號第23頁反面），並有上開淺紫紅色圓形錠
    劑1 顆扣案可稽（見臺灣臺北地方法院檢察署97年度毒偵字
    第2271號卷第15頁、第18頁），且上開淺紫紅色圓形錠劑經
    送請交通部民用航空局航空醫務中心以氣相層析質譜儀（GC
    /MS）法檢驗結果，檢出含甲基安非他命（Methamphetamin
    e）成份，此有該中心民國97年7月8日航藥鑑字第0973444號
    毒品鑑定書附卷可稽（見上開偵查卷第36頁），而被告為警
    查獲時採集之尿液經送檢驗結果，呈甲基安非他命陰性反應
    ，此亦有臺灣尖端先進生技醫藥股份有限公司於97年7 月11
    日出具之濫用藥物檢驗報告、臺北市政府警察局偵辦毒品案
    件尿液檢體委驗單、扣押物品清單各1 件在卷足憑（見上開
    偵查卷第38至41頁）。
  (二)被告雖於本院審理時改稱：伊不知道撿拾的衛生紙中包有第
    二級毒品云云，然查：
    1.被告並未抗辯其前揭自白，係出於脅迫、利誘、詐欺等不
      正方法，其於前揭供述自得採為證據。而被告於本院第一
      審調查時之自白既係依其自由意識而為之供述，且其為智
      慮成熟之成年人，就坦承犯罪後應負刑事責任，當有認知
      ，自無可能妄構事實而為不利於己之不實陳述；且依一般
      常情，一般人基於利己考量，並不會作不利於己之陳述，
      若非真有其事，被告當不致為不利己身之陳述而自陷刑責
      。
    2.參以，證人即本案查獲員警乙○○○，就本案查獲經過，
      於本院審理中證稱：（問：當天為何至現場查獲？）因為
      在中山北路2 段65巷那邊有個巡邏箱，當天我是去現場簽
      巡邏箱，剛好看到被告走過來，我們就請被告出示身分證
      件進行盤查，就看到被告神色慌張，後面口袋內有鼓鼓的
      東西，我就請他拿出來，被告拿出來的時候就是一團衛生
      紙，我們請被告打開衛生紙，發現裡面是一顆搖頭丸。（
      問：你現場有無問被告毒品是如何來的？）現場有問，被
      告說是朋友給他的。（問：被告在偵訊時有無說毒品是如
      何來的？）有，他說是朋友給的。（問：為何在警詢中被
      告說毒品是他撿到的？）被告當場是說是朋友給他的，回
      到警局偵訊時才說是他自己撿到的。（問：當場被告說是
      朋友給他的，有無問是何人給的？）被告沒有說。（問：
      你當時要求被告把後面褲袋東西拿出來時，是如何跟被告
      說的？）我是跟被告說後面口袋放了什麼東西，可不可以
      拿出來給我們看。（問：被告當時有無回答什麼話？）他
      當時是說是用過的衛生紙，並沒有再說什麼話。（問：衛
      生紙是他自己打開的還是你們要求他打開的？）他拿出來
      後就捏在手上，我問他說裡面是否有包著違禁品，被告一
      直捏著不願意打開，我告訴他如果是違禁品的話，請他自
      己打開，這時候被告才打開。（問：你剛說看到被告當天
      神色慌張，是怎樣的情況？）當時我們在簽巡邏箱，看到
      被告從中山北路那邊走過來，好像要回到店裡面，被告看
      到我們好像嚇一跳，有嚇一跳的動作，所以我們才盤查。
      （問：你剛才說被告自己打開衛生紙團後，裡面內容物是
      你們自己問他是什麼東西，還是他自己表示？）我們問他
      是否是搖頭丸，被告當時如何回答，我忘記了。（問：當
      時問他是否是搖頭丸時，被告的反應如何？）我們問被告
      是否是搖頭丸，被告沒有講話，我們就問他是如何來的，
      被告就說是朋友給的等語（見本院98年度簡上字第46號卷
      第33至34頁反面）綦詳，衡情，倘上開衛生紙團確係被告
      自地面撿拾之垃圾，則被告豈有將垃圾置放於自己口袋之
      內之理？況且，於員警盤查時，被告又何須神色慌張，並
      於取出衛生紙團後仍緊捏不放？顯見被告明知衛生紙中包
      有上開毒品甚明。再者，於案發之初之供述，因較少權衡
      利害得失或受他人之干預，應與事實較為貼近，而較之事
      後翻異之詞為可信，是被告甫於查獲之際，向證人乙○○
      ○供稱扣案毒品係友人交付而持有等語，應與事實相符而
      可採。從而，足認被告於本院原審調查時所為任意性之自
      白確與事實相符。故被告上開辯稱，顯為卸責之詞，不足
      採信。
  (三)綜上所述，本案事證明確，被告所辯顯不足採，被告犯行洵
    堪認定，應予依法論科。
三、核被告所為，係犯毒品危害防制條例第11條第2 項之持有第
    2級毒品罪。本案原審經審理之結果，依刑事訴訟法第449條
    第1項前段、第3項、第450條第1項，毒品危害防制條例第11
    條第2項、第18條第1項前段，刑法第11條、第41條第1 項前
    段等規定，逕以簡易判決處刑，並審酌被告並無前科，有臺
    灣高等法院被告前案紀錄表在卷可按，及其持有毒品之動機
    、目的、數量、犯罪所生危害等一切情狀，量處拘役30日，
    並諭知如易科罰金以1,000元折算1日，及扣案含第二級毒品
    甲基安非他命成分之藥錠1 顆（驗餘淨重0.2545公克）沒收
    銷燬，經核其認事用法均無違誤，量刑亦稱妥適。從而，被
    告上訴否認犯罪，揆諸上述，為無理由，應予駁回。
據上論斷，應依刑事訴訟法第455條之1第1 項、第3項、第368條
、第373條，判決如主文。
本案經檢察官申心蓓到庭執行職務。
中    華    民    國    98    年    4     月    22    日
              刑事第十三庭審判長法  官  許泰誠
                                法  官  張文俊
                                法  官  陳君鳳
以上正本證明與原本無異。
本判決不得上訴。
                                書記官  楊湘雯
中    華    民    國    98    年    4     月    22    日


司法院資訊處製作；財團法人民間司法改革基金會備份。
